【裁判字號】    99,訴,3041
【裁判日期】    991116
【裁判案由】    搶奪等
【裁判全文】
臺灣板橋地方法院刑事判決              99年度訴字第3041號
公  訴  人  臺灣板橋地方法院檢察署檢察官
被      告  乙○○
上列被告因搶奪等案件，經檢察官提起公訴（99年度偵字第1322
7 號），被告於準備程序中就被訴事實為有罪之陳述，本院合議
庭裁定由受命法官獨任行簡式審判程序，茲判決如下：
    主  文
乙○○犯如附表所示之罪，各處如附表所示之刑。應執行有期徒
刑伍年；扣案之機車鑰匙貳支沒收。
    事  實
一、乙○○前因搶奪案件，經本院以89年度訴字第1550號判處有
    期徒刑6 年，提起上訴後，經最高法院以90年台上字第2989
    號駁回上訴確定，於95年5 月13日縮刑期滿執行完畢（於本
    件構成累犯），竟仍不知悛悔，而為下列行為：
  (一)乙○○意圖為自己不法之所有，於附表編號1 所示時、地，
    以自備之機車鑰匙2 支竊取庚○○所有車牌號碼NW6-099 號
    重型機車1 輛，得手後另意圖為自己不法之所有，騎乘該竊
    得之機車尋找獨行之婦女，以飛車搶奪之方式，於附表編號
    2 所示時、地，趁戊○○不及防備之際，由正面徒手奪取戊○○左手持有如附表編號2 所示之財物，得手後加速逃逸，
    致戊○○遭拉扯倒地而受有頭部擦傷等傷害（傷害部分未據
    告訴）；嗣將搶得之現金花用殆盡，其餘之物將之丟棄在臺
    北縣三重市忠孝橋下之淡水河，復將上開機車棄置於臺北縣
    三重市○○街與福隆路口，嗣庚○○於99年4 月19日下午3
    時許自行於上址尋獲，並將該車領回。
  (二)乙○○又意圖為自己不法之所有，於附表編號3 所示時、地
    ，以上開自備之機車鑰匙2 支竊取甲○○所有車牌號碼AXX-
    345 號重型機車1 輛，得手後另意圖為自己不法之所有，以
    同前揭飛車搶奪獨行婦女之方式，於附表編號4 所示時、地
    ，趁丙○○不及防備之際，從後方徒手奪取丙○○左手持有
    如附表編號4 所示之財物，得手後加速逃逸，並將搶得現金
    花用殆盡，其餘之物丟棄在淡水河中，另將前揭機車棄置於
    臺北縣三重市○○路○ 段44號前，而於99年4 月20日上午10
    時40 分 許為警於上址尋獲，並發還甲○○。
  (三)乙○○復意圖為自己不法之所有，於附表編號5 所示時、地
    ，以上開自備之機車鑰匙2 支竊取丁○○所有車牌號碼CKW-
    090 號重型機車1 輛，得手後另意圖為自己不法之所有，以
    同上開飛車搶奪獨行婦女之方式，於附表編號6 所示時、地
    ，趁己○○不及防備之際，從後方搶奪己○○右手持有如附
    表編號6 所示之財物得手加速逃逸，並將搶得現金花用殆盡
    ，LV牌中型提袋留存，金飾珠寶則典當得款新臺幣（下同）
    2 萬餘元花用殆盡，其餘之物亦將之丟棄在中興橋下之淡水
    河中。
二、嗣經警員受理附表編號3 、4 案件，調閱該時地之監視錄影
    器畫面循線追查，於99年4 月23日下午3 時30分許，在臺北
    縣板橋市○○街1 巷2 號之百麗飯店停車場查獲乙○○，並
    扣得機車鑰匙2 支及LV牌中型提袋1 個；並於犯罪事實一、
    (一)、(三)（即附表編號1 、2 、5 、6 ）尚未經有偵查犯罪職
    權之承辦警員發覺前，即向承辦警員坦承該等犯罪，自首而
    接受裁判，並帶同警員於同日晚間8 時45分許，在臺北市○○區○○路1 段76巷32前起獲其犯案後棄置之車牌號碼CKW-
    090 號重型機車1 輛（該車輛業已發還丁○○）。
三、案經庚○○、己○○訴由臺北縣政府警察局三重分局移送臺
    灣板橋地方法院檢察署檢察官偵查起訴。
    理  由
一、本件被告乙○○所犯係死刑、無期徒刑、最輕本刑為3 年以
    上有期徒刑以外之罪，其於準備程序中就被訴事實為有罪之
    陳述，經本院告知簡式審判程序之旨，並聽取公訴人、被告
    之意見後，經合議庭裁定由受命法官獨任進行簡式審判程序
    審理，合先敘明。
二、上揭犯罪事實，業據被告於警詢、偵查中及本院審理時均坦
    承不諱，核與告訴人庚○○及被害人戊○○、丁○○於警詢
    時、告訴人己○○及被害人甲○○、丙○○於警詢時及偵查
    中之證述情節相符，並有被告為附表編號2 犯行之監視錄影
    翻拍畫面6 張、為附表編號4 犯行及其後棄置機車之監視錄
    影翻拍畫面30張、於尋獲附表編號1 、5 之機車照片各1 張
    、贓物認領保管單2 紙及扣案之鑰匙2 支可資佐證。是以，
    被告前開自白核與事實相符，堪以採信。本件事證已臻明確
    ，被告犯行足堪認定，應予依法論科。
三、核被告就事實欄一附表編號1 、3 、5 部分之所為，均係犯
    刑法第320 條第1 項之竊盜罪；就有關附表編號2 、4 、6
    部分之所為，均係犯同法第325 條第1 項之搶奪罪。又被告
    所犯上開六罪間，犯意各別，行為互殊，應予分論併罰。又
    查被告前受有如事實欄所載有期徒刑執行完畢紀錄，有臺灣
    高等法院被告前案紀錄表在卷可憑，其於受有期徒刑執行完
    畢後，5 年以內故意再犯本件有期徒刑以上之罪，均為累犯
    ，皆應依刑法第47條第1 項之規定加重其刑。至被告前雖因
    竊盜、搶奪案件，經臺灣高等法院以96年度上訴字第1905號
    判處竊盜共三罪，各判處有期徒刑3 月；搶奪共六罪，各判
    處有期徒刑1 年，嗣提起上訴後，經最高法院以96年度台上
    字第4883號駁回上訴確定，嗣並均經減刑後定應執行有期徒
    刑3 年1 月確定，而於98年12月31日縮刑期滿；惟被告另因
    妨害自由案件，經臺灣基隆地方法院以97年度易字第338 號
    判處有期徒刑3 月，並減為有期徒刑1 月又15日，經提起上
    訴，為臺灣高等法院逾98年8 月13日以98年度上易字第755
    號駁回上訴確定，嗣經臺灣基隆地方法院於98年12月24 日
    以98年度聲字第1390號裁定與前揭九罪定應執行有期徒刑3
    年2 月，並於99年4 月26日易科罰金執行完畢，有上開前案
    紀錄表附卷可憑，是上述犯行於本件未構成累犯，檢察官起
    訴書所載容有誤會，併此敘明。又被告因涉犯事實欄一附表
    編號3 、4 行為而為警查獲時，就事實欄一附表編號1 、2
    、5 、6 所載竊盜、搶奪等犯罪均尚未被有偵查犯罪職權之
    警員發覺前，即向承辦警員坦承該等犯罪，有99 年4月23日
    22時42分為警在臺北縣政府警察局三重分局厚德派出所製作
    之警詢筆錄1 份、警員吳苰銓之職務報告1 紙在卷可參（參
    見偵查卷第8 頁、本院卷第63頁），並經公訴人當庭查核無
    訛後補述在卷，為對未發覺之犯罪自首而接受裁判，上開四
    罪應各依刑法第62條前段之規定減輕其刑。
四、爰審酌被告前有多次竊盜及搶奪之前案紀錄，素行足認不佳
    ，竟仍不思警惕，於短時間內再為多起竊盜、搶奪犯行，且
    其均以婦女為搶奪對象，非僅對社會治安影響重大，更於婦
    女心理造成莫大恐懼，應嚴加非難，又其搶奪行為，不惟造
    成被害人金錢之損失，亦使被害人失其證件，而須費時申領
    ；另兼衡被告之智識程度為高職肄業，具有相當之智識，搶
    奪犯罪情節易導致被害人受有身體之嚴重傷害，暨於犯罪後
    坦承犯行、所竊得之機車3 部均已由被害人領回，竊盜部分
    被害人之損失尚屬輕微，並就部分犯行為自首，於警詢、偵
    查及本院審理時對犯行均坦承不諱，尚知悔悟等一切情狀，
    分別量處如主文欄附表所示之刑，並定應執行之刑，以資懲
    儆。扣案之機車鑰匙2 支，為被告所有供其竊盜犯罪所用之
    物，業據被告供承在卷，應依刑法第38條第1 項第2 款之規
    定宣告沒收。
據上論斷，應依刑事訴訟法第273 條之1 第1 項、第299 條第1
項前段，刑法第320 條第1 項、第325 條第1 項、第47條第1 項
、第62條前段、第51條第5 款、第38條第1 項第2 款，判決如主
文。
本案經檢察官蘇逸修到庭執行職務。
中    華    民    國    99    年    11    月    16    日
                  刑事第二庭  法  官  曹惠玲
上列正本證明與原本無異。
如不服本判決，應於判決送達後10日內敘明上訴理由，向本院提
出上訴狀 (應附繕本) ，上訴於臺灣高等法院。其未敘述上訴理
由者，應於上訴期間屆滿後20日內向本院補提理由書「切勿逕送
上級法院」。
                              書記官  蕭佩宜
中    華    民    國    99    年    11    月    16    日
附錄本案論罪科刑法條全文：
中華民國刑法第320 條
（普通竊盜罪、竊佔罪）
意圖為自己或第三人不法之所有，而竊取他人之動產者，為竊盜
罪，處5 年以下有期徒刑、拘役或500 元以下罰金。
意圖為自己或第三人不法之利益，而竊佔他人之不動產者，依前
項之規定處斷。
前二項之未遂犯罰之。
中華民國刑法第325 條
（普通搶奪罪）
意圖為自己或第三人不法之所有，而搶奪他人之動產者，處6 月
以上5 年以下有期徒刑。
因而致人於死者，處無期徒刑或7 年以上有期徒刑，致重傷者，
處3 年以上10年以下有期徒刑。
第1 項之未遂犯罰之。
-----------------------------------------------------------------
附表：
┌──┬────┬────┬───┬────────┬────────┐
│編號│時    間│地    點│被害人│ 所  得  財  物 │ 主          文 │
├──┼────┼────┼───┼────────┼────────┤
│ 1  │99年4 月│臺北縣三│庚○○│車牌號碼NW6-099 │乙○○竊盜，累犯│
│    │15日晚間│重市溪尾│      │號重型機車1 輛  │，處有期徒刑陸月│
│    │9 時許  │街27巷42│      │                │。扣案之機車鑰匙│
│    │        │號前    │      │                │貳支沒收。      │
├──┼────┼────┼───┼────────┼────────┤
│ 2  │99年4 月│臺北縣三│戊○○│皮包1 個（內有身│乙○○意圖為自己│
│    │15日晚間│重市仁愛│      │分證及健保卡各1 │不法之所有，而搶│
│    │10時50分│街327 巷│      │張、金融卡2 張、│奪他人之動產，累│
│    │許      │10號前  │      │現金4,000 元）  │犯，處有期徒刑壹│
│    │        │        │      │                │年貳月。        │
├──┼────┼────┼───┼────────┼────────┤
│ 3  │99前4 月│臺北縣三│甲○○│車牌號碼AXX-345 │乙○○竊盜，累犯│
│    │19日凌晨│重市仁政│      │號重型機車1 輛  │，處有期徒刑捌月│
│    │5 時許  │街57號前│      │                │。扣案之機車鑰匙│
│    │        │        │      │                │貳支沒收。      │
├──┼────┼────┼───┼────────┼────────┤
│ 4  │99年4 月│臺北縣三│丙○○│皮夾1 個（內有身│乙○○意圖為自己│
│    │19日清晨│重市安慶│      │分證、健保卡、重│不法之所有，而搶│
│    │6 時許  │街196 號│      │大傷病卡、電話卡│奪他人之動產，累│
│    │        │前      │      │、家樂福會員卡、│犯，處有期徒刑壹│
│    │        │        │      │全聯會員卡、全虹│年肆月。        │
│    │        │        │      │會員卡各1 張及現│                │
│    │        │        │      │金1,600 元）    │                │
├──┼────┼────┼───┼────────┼────────┤
│ 5  │99年4 月│臺北市萬│丁○○│車牌號碼CKW-090 │乙○○竊盜，累犯│
│    │21日凌晨│華區武昌│      │號重型機車1 輛  │，處有期徒刑陸月│
│    │4 時許  │街2 段50│      │                │。扣案之機車鑰匙│
│    │        │巷內    │      │                │貳支沒收。      │
├──┼────┼────┼───┼────────┼────────┤
│ 6  │99年4 月│臺北市萬│己○○│LV牌中型提袋1 個│乙○○意圖為自己│
│    │21日凌晨│華區武昌│      │（內有身分證及健│不法之所有，而搶│
│    │5 時許  │街2 段  │      │保卡各1 張、信用│奪他人之動產，累│
│    │        │124 號前│      │卡及金融卡各3 張│犯，處有期徒刑壹│
│    │        │        │      │、現金1 萬9,200 │年貳月。        │
│    │        │        │      │元、人民幣1,500 │                │
│    │        │        │      │元、金飾珠寶共8 │                │
│    │        │        │      │只）            │                │
└──┴────┴────┴───┴────────┴────────┘

司法院資訊處製作；財團法人民間司法改革基金會備份。
